# 请教陈版,递延所得税资产的税率问题

提问人：crystal0524 时间：2013-05-02 09:26:54
合并层面由于抵消未实现的毛利 确认递延所得税资产的时候，由于采购方和销售方税率不同，用哪方的税率

回答人：chenyiwei
可参考《计学撮要》第 253 ～ 256 页所得税会计问题 5 （集团合并报表层面与已抵销的内部交易未实现损益相关的递延所得税资产／负债的适用税率）。基本原则是：在集团合并报表层面，就已抵销的内部交易未实现损益确认递延所得税时，如果在内部交易中处于买方和卖方地位的两个法人的税务待遇（主要是适用税率）不同，则在计算递延所得税资产／负债时应使用在内部交易中处于买方地位的法人的适用税率。